# 直播打赏收入确认问题

提问人：Cy19910514 时间：2020-04-23 14:33:04
请各位大神，陈老师帮忙解答下面的问题哈，谢谢啦！
基本情况：
公司A主营业务为网红主播经纪代理，主要收入来源系旗下主播在直播平台B（如抖音）收到粉丝的直播打赏。粉丝打赏金额由公司A和直播平台B进行分成，一般分成比例为 5 ： 5 。公司A收到的分成，再与旗下主播进行分成，分成比例为： 2 ： 8 。例如，粉丝在直播平台B给主播打赏 100 元，直播平台B确认收入 100 元，成本 50 元。公司A确认收入 50 元，成本 40 元（主播的分成）。
财务问题：
为了提高主播人气，公司A利用公司自有资金，在直播平台B为主播打赏。 2018 年，公司A在直播平台B为旗下主播打赏 100 万，平台B返还 50 万给公司A，公司A确认收入 50 万，成本 0 万，管理费用-充值推广费 100 万。
疑问：
请问公司A这种虚增收入的操作存在的风险？以及公司A应该如何处理 公司利用自有资金为旗下主播打赏，并受到平台分成的业务？

回答人：chenyiwei
首先需关注这种交易的合规性，包括是否可能面临直播平台方或者其他外部监管方的处罚。
在不考虑合规性的前提下，仅就会计处理而言，“公司A利用公司自有资金，在直播平台B为主播打赏”的业务不应确认本企业的收入和成本，应将该过程中回流资金与流出资金之间的差额确认为销售费用——推广费。
在款项付出时，就应当根据与平台之间的业务合作协议合理估计将被平台扣留的金额，确认为销售费用。其余部分确认为其他应收款，收到资金回流时转销该其他应收款。